【裁判字號】    98,交聲,1596
【裁判日期】    980812
【裁判案由】    違反道路交通管理處罰條例聲明異議
【裁判全文】
臺灣桃園地方法院交通事件裁定        98年度交聲字第1596號
原處分機關  交通部公路總局新竹區監理所中壢監理站
異  議  人
即受處分人  甲○○
上列異議人即受處分人因違反道路交通管理處罰條例案件，對於
交通部公路總局新竹區監理所中壢監理站中華民國98年7月7日以
壢監裁字第裁52-DB0000000號、98年7月7日以壢監裁字第裁52-D
B0000000號所為之違反道路交通管理事件裁決書（原舉發通知單
：桃警局交字第DB0000000 號、第DB0000000 號），聲明異議，
本院裁定如下：
    主  文
異議均駁回。
    理  由
一、原處分意旨略以：異議人即受處分人甲○○所有車牌號碼三
    五○—DHU 號普通重型機車，於民國九十八年五月二十四日
    七時二十五分許，行經桃園縣八德市○○路與豐田街口時，
    為桃園縣政府警察局八德分局員警在該路口查獲，經桃園縣
    政府警察局以「經警方鳴笛示意停車受檢，仍執意行駛，不
    服攔查取締」、「闖紅燈（鶯歌往中壢方向）」，分別填製
    桃警局交字第DB0000000號、桃警局交字第DB000
    0000號舉發違反道路交通管理事件通知單，嗣受處分人
    於九十八年六月十八日向原處分機關提出申訴，原處分機關
    爰依道路交通管理處罰條例第五十三條第一項、第六十條第
    一項、違反道路交通管理事件統一裁罰基準及處理細則第四
    十三條、第四十四條、第六十七條之規定，分別裁處受處分
    人罰鍰新臺幣（下同）三千元，並依同條例第六十三條記違
    規點數一點，及裁處罰鍰一千八百元並依同條例第六十三條
    記違規點數三點等語。
二、異議意旨略以：異議人另有其他交通工具，該輛機車是異議
    人之子所使用，然異議人之子已於九十八年四月十五日從軍
    ，違規當天並無人使用機車云云。
三、按汽車駕駛人，行經有燈光號誌管制之交岔路口闖紅燈者，
    處一千八百元以上五千四百元以下罰鍰；汽車駕駛人，駕駛
    汽車有違反本條例之行為，經交通勤務警察或依法令執行交
    通稽查任務人員制止時，不聽制止或拒絕停車接受稽查而逃
    逸者，除按各該條規定處罰外，處三千元以上六千元以下罰
    鍰，道路交通管理處罰條例第五十三條第一項、第六十條第
    一項分別定有明文。又汽車駕駛人有第五十三條、第六十條
    第一項情形者，各記違規點數三點、一點，道路交通管理處
    罰條例第六十三條第一項第三款、第一款亦有明定。
四、經查：
  (一)異議人即受處分人甲○○所有車牌號碼三五○— DHU號普通
    重型機車，於九十八年五月二十四日上午七時二十五分許，
    行經桃園縣八德市○○路與豐田街口時，行經有燈光號誌管
    制之交岔路口時闖紅燈，為桃園縣政府警察局八德分局員警
    在該路口查獲，經依法執行交通稽查人員制止時仍拒絕停車
    接受稽查並加速離開等情，業據證人即本件查獲之員警紀立
    為於本院調查時證述明確，復有桃警局交字第DB0000000 號
    、第DB0000000 號舉發違反道路交通管理事件通知單附卷可
    按，是上開事實，堪以認定。
  (二)異議人固以前情置辯，然依證人即本件查獲之員警紀立為於
    本院調查時具結證稱：九十八年五月二十四日上午七時二十
    五分許，伊騎乘警用機車在桃園縣八德市○○路與豐田街口
    執行巡邏勤務。伊當時騎乘警用機車停等在豐田街往八德方
    向的紅綠燈下方，詳如今日伊庭呈現場照片編號所示紅綠燈
    所示位置，當時伊的行車行向是綠燈，伊要左轉時，看到違
    規車輛行向是紅燈，違規車輛闖紅燈。伊有看到違規車輛的
    車牌號碼，之後伊有按喇叭且鳴警笛要攔停該機車，當時伊
    身穿制服，但是因為是上班時間，車輛很多，所以伊無法攔
    停該車，原本伊一直跟著該車，直到興豐路左轉長興路，伊
    無法趕上就沒繼續跟，但伊有記下違規車輛的車號，且騎乘
    該輛機車的人是一位年輕男子等語明確。再依證人紀立為當
    庭提出之現場照片及所繪製之現場圖，其所標示證人紀立為
    騎乘警用機車所停等紅綠燈之位置及卷附現場照片，堪認證
    人紀立為確可清楚目視德豐路與豐田街交岔路口方向之紅綠
    燈號誌，其間並無遭障礙物遮蔽視線，與紅綠燈號誌之距離
    亦未太過遙遠而無法看清紅路燈號誌之轉換，且當時證人紀
    立為騎乘機車刑車方向之紅綠燈號誌正與異議人所有機車騎
    乘方向之號誌相反，足徵證人紀立為於舉發本件交通違規時
    ，應可清楚目視紅綠燈號誌轉換之情形及異議人騎乘機車之
    方向而無錯看之可能。又證人為取締交通違規之公務員，為
    達成維護交通秩序、安全之行政目的，依法執行公權力，其
    與異議人素不相識，衡諸常情，並無甘冒刑法偽證罪之風險
    誣指異議人違規之必要；復以交通違規行為，行為性質多具
    迅速性、證據採證上亦有稍縱即逝之不可回復等之特性，舉
    發機關或原處分機關若能提出更多之法定證據方法，例如人
    證、書證、物證等證據資料以供司法審查之交通法庭加以判
    斷該交通違規行為之存否，自屬允當，惟若因前揭交通違規
    行為特性而無法提供更多相關之書證、物證時，則舉發員警
    於司法審查之訴訟程序上立於證人之地位而證述其當時親身
    目擊及見聞之交通違規行為經過，亦屬法定證據方法之一之
    人證證述，於法亦屬有據；至於，舉發員警立於證人之地位
    所為之證述是否可採，此乃交通法庭依經驗及論理法則判斷
    其證明力為何而得否採擇之心證層次，斷不可以舉發員警作
    為證人之所述，因不可能反於其先前所為舉發而認均不可採
    ，而全盤否定其立於證人地位所為之陳述。故本件舉發員警
    既已於本院審理居於證人之地位具結證述其所親身目擊及見
    聞本件異議人有於上揭時地騎乘機車闖紅燈且經依法執行交
    通稽查人員制止時仍拒絕停車接受稽查並加速逃逸之違規事
    實，雖未提出其他舉發時之違規照片，本院認自足以擔保其
    證詞之憑信性，故認證人上開證述，確屬可採，異議人上揭
    所辯，不足採信。
五、綜上所述，異議人確實有本件違規情事，原處分機關依道路
    交通管理處罰條例第五十三條第一項、第六十條第一項、第
    六十三條、違反道路交通管理事件統一裁罰基準表之規定，
    分別裁處異議人罰鍰一千八百元並計違規點數三點，及裁處
    異議人罰鍰三千元並記違規點數一點，並無不當。本件異議
    均為無理由，應予駁回。
據上論斷，應依道路交通管理處罰條例第八十七條第二項，道路
交通案件處理辦法第十九條，裁定如主文。
中    華    民    國    98    年    8     月    12    日
                          交通法庭法  官  林玉蕙
以上正本證明與原本無異。
如不服本裁定應於送達後5日內向本院提出抗告狀。
                                   書記官 魏里安
中    華    民    國    98    年    8     月    21    日


司法院資訊處製作；財團法人民間司法改革基金會備份。
